【裁判字號】    90,訴,612
【裁判日期】    900605
【裁判案由】    偽造有價證券等
【裁判全文】
臺灣桃園地方法院刑事判決                            九十年度訴字第六一二號
    公  訴  人  臺灣桃園地方法院檢察署檢察官
    被      告  丙○○
    指定辯護人  本院公設辯護人  丁○○
右列被告因偽造有價證券等案件，經檢察官提起公訴（九十年度偵字第五四三六號）
，本院判決如左：
        主  文
丙○○意圖供行使之用，而偽造有價證券，累犯，處有期徒刑參年肆月，並應於刑之
執行前，令入勞動場所，強制工作參年。
在與被害人甲○○簽訂之汽車租賃契約書上所偽造之「乙○○」之簽名、指印各壹枚
，在租用汽車切結書上所偽造之「乙○○」之簽名壹枚、在切結書上所偽造之「乙○○」之簽名、指印各參枚、在空白而未填載應記載事項完成之本票一紙上所偽造之「
乙○○」之簽名、指印各壹枚、在與被害人邱仲言簽訂之「中華民國小客車租賃定型
化契約書暨汽車出租單」上所偽造之「乙○○」之簽名、指印各參枚、已填載完成之
金額為新台幣五十萬元、發票日為九十年三月十二日之本票壹紙，均沒收。
        事  實
一、丙○○前於民國八十四年間因竊盜案件，經台東地方法院於八十五年七月十八日
    判處有期徒刑五月確定，八十六年間再因竊盜案件，經台南地方法院於八十七年
    一月十四日判處有期徒刑八月確定，八十七年間復因偽造文書、詐欺等案件（亦
    如本案，係以竊取之他人證件，冒他人名義租用自用小客車），經台東地方法院
    於八十八年二月九日判處有期徒刑六月確定，另因逃亡罪，經軍事法院判處有期
    徒刑八月，四罪合併定應執行刑為有期徒刑二年，甫於八十九年十一月十九日縮
    刑期滿，猶不知悔改，竟基於意圖為自己不法之所有之概括犯意：（一）於九十
    年二月間不詳時間，在台北縣鶯歌鎮不詳地點，向乙○○借用不詳車號之自用小
    客車時，竊取乙○○放置於車內置物箱內之身分證、汽車駕照各一張及門號為0
    000000000號之摩托羅拉牌Ｖ二０八八款式之行動電話一具。（二）復
    承前同一意圖為自己不法之所有之概括犯意，於同年三月十九日下午五時許，侵
    入位在台北縣中和市○○路二三巷四二二號五樓處（侵入住宅部分未據告訴），
    竊取蔡忠所有身分證、機車行照、機車保險卡、郵局存摺（局號為000000
    －0號、帳號000000－0號）、郵局金融卡各一張及印章一枚等物。（三
    ）又明知未得乙○○之同意，且亦無支付租賃汽車之租金之意思，竟基於行使偽
    造私文書及意圖為自己不法之所有之概括犯意，於同年二月十三日下午一時許，
    至台北縣中和市○○路○段三九○號「永豐轎車出租行」，持上開竊得之乙○○
    之身分證、汽車駕照，向負責人甲○○表示欲租用自用小客車一日，再連續冒用
    乙○○名義與甲○○簽訂汽車租賃契約書、租用汽車切結書各一紙、切結書二紙
    ，並在汽車租賃契約書上偽造乙○○之簽名、指印各一枚，在租用汽車切結書上
    偽造乙○○之簽名一枚，在切結書上共偽造乙○○之簽名、指印各三枚，另在空
    白而未填載應記載事項完成之本票一紙上偽造乙○○之簽名、指印各一枚，並將
    該等汽車租賃契約書、租用汽車切結書、空白本票持交甲○○收執，足以生損害
    於乙○○及甲○○，甲○○不疑有詐，乃陷於錯誤，將車號為七Ｂ－六四０一號
    之自用小客車交予丙○○使用。（四）再承前同一行使偽造私文書及意圖為自己
    不法之所有之概括犯意，明知未得乙○○之同意，且亦無支付租賃汽車之租金之
    意思，於同年三月十二日上午十一時四十五分許，至高雄市○○○路八八五號「
    成大小客車租賃有限公司」，持上開竊得之乙○○之身分證、汽車駕照，向負責
    人邱仲言表示欲租用自用小客車，再偽造乙○○之簽名、指印各三枚於「中華民
    國小客車租賃定型化契約書暨汽車出租單」，偽造完成性質上屬私文書之「中華
    民國小客車租賃定型化契約書暨汽車出租單」，又基於偽造有價證券之犯意，在
    本票上偽造乙○○之簽名一枚，並在其上填載金額為新台幣（下同）五十萬元、
    發票日為九十年三月十二日，完成該本票之偽造，連同偽造之前開「中華民國小
    客車租賃定型化契約書暨汽車出租單」持交邱仲言，足以生損害於乙○○、邱仲
    言，邱仲言不疑有詐，乃陷於錯誤，將車號為ＺＤ－七九０一號之自用小客車交
    予丙○○使用；丙○○自成年後之八十四年間起即不斷犯竊盜罪、偽造文書罪、
    詐欺罪，堪認為有犯罪習慣之人。嗣因丙○○未依約將租用之前開自用小客車歸
    還邱仲言，亦未繳付租金，經邱仲言以汽車遺失為由報警，警方乃於同年三月二
    十八日晚間十一時三十分許，在桃園縣桃園市○○○路一二六號前停車場處，查
    獲丙○○及前開自用小客車，並在丙○○身上扣得蔡忠所有之身分證、機車行照
  、機車保險卡、郵局存摺、郵局金融卡等物。
二、案經乙○○、蔡忠訴由桃園縣警察局桃園分局報告臺灣桃園地方法院檢察署檢察
    官偵查起訴。
        理  由
一、訊據被告丙○○對於右開事實坦承無虛，核與被害人乙○○、蔡忠、甲○○、邱
    仲言於警、偵訊時之指訴相符，此外，並有被告向甲○○、邱仲言租用車輛時簽
    立之汽車租賃契約書、租用汽車切結書、中華民國小客車租賃定型化契約書暨汽
    車出租單、七Ｂ－六四０一號、ＺＤ－七九０一號之自用小客車之車籍作業系統
    －查詢認可資料各一紙、切結書二紙、本票二紙、贓物認領收據四紙在卷可憑，
    本件事證明確，被告犯行足堪認定。
二、核被告丙○○所為係犯刑法第二百零一條第一項偽造有價證券罪、第二百十六條
    行使第二百十條偽造私文書罪、第三百三十九條第一項之詐欺取財罪、第三百二
    十條第一項之竊盜罪。被告偽造乙○○簽名以偽造本票，係偽造有價證券之部分
    行為，又其行使偽造有價證券之行為，已為高度之偽造行為所吸收，均不另論罪
    ；被告偽造署押於私文書上，係偽造私文書之部分行為，又其偽造私文書後，復
    持以行使，其偽造之低度行為已為行使之高度行為吸收，亦均不另論罪。再其先
    後二次竊盜、詐欺、行使偽造私文書犯行，時間緊接，犯意概括，所犯又係構成
    要件相同之罪名，均為連續犯，各以一罪論，並均應依刑法第五十六條之規定加
    重其刑。被告所犯前開各罪間，互有方法結果之牽連關係，為牽連犯，應依刑法
    第五十五條之規定，從最重之偽造有價證券罪處斷；公訴人雖漏未起訴被告之詐
    欺取財犯行，然該部分既與已起訴部分具牽連犯裁判上一罪之關係，自在本院得
    一併審究之範圍內。被告前於八十四年間因竊盜案件，經台東地方法院於八十五
    年七月十八日判處有期徒刑五月確定，八十六年間再因竊盜案件，經台南地方法
    院於八十七年一月十四日判處有期徒刑八月確定，八十七年間復因偽造文書、詐
    欺等案件，經台東地方法院判處有期徒刑六月確定，另因逃亡罪，經軍事法院判
    處有期徒刑八月，四罪合併定應執行刑為有期徒刑二年，甫於八十九年十一月十
    九日縮刑期滿，此有台灣高等法院被告全國前案紀錄表一紙在卷可稽，其於執行
    完畢後五年以內，再犯本案之罪，係屬累犯，應依刑法第四十七條之規定，加重
    其刑。爰審酌被告竊盜、詐欺所取得之物之價值、偽造之有價證券之票面價值、
    犯罪手段、犯罪所生危害、犯後尚知自白等一切情狀，量處如主文所示之刑。被
    告自成年後之八十四年間起即不斷犯竊盜罪、偽造文書罪、詐欺罪，顯為不務正
    業而有犯罪習慣之人，爰依竊盜犯贓物犯保安處分條例第三條第一項第一款之規
    定諭知應於刑之執行前，令入勞動處所強制工作，以資矯正。被告在與被害人甲○○簽訂之汽車租賃契約書上所偽造之「乙○○」之簽名、指印各一枚，在租用
    汽車切結書上所偽造之「乙○○」之簽名一枚、在切結書上所偽造之「乙○○」
    之簽名、指印各三枚、在空白而未填載應記載事項完成之本票一紙上所偽造之「
    乙○○」之簽名、指印各一枚、在與被害人邱仲言簽訂之「中華民國小客車租賃
    定型化契約書暨汽車出租單」上所偽造之「乙○○」之簽名、指印各三枚，均依
    應刑法第二百十九條之規定宣告沒收，被告已填載完成之金額為新台幣五十萬元
    、發票日為九十年三月十二日之本票一紙，則應依刑法第二百零五條之規定宣告
    沒收。
據上論斷，應依刑事訴訟法第二百九十九條第一項前段，刑法第二百零一條第一項、
第二百十六條、第二百十條、第三百三十九條第一項、第三百二十條第一項、第五十
五條、第四十七條、第二百零五條、第二百十九條，竊盜犯贓物犯保安處分條例第三
條第一項第一款、第四條、第五條第一項前段，罰金罰鍰提高標準條例第一條前段，
判決如主文。
本案經檢察官蔡孟利到庭執行職務
中      華      民      國      九十      年    六      月      五      日
                                臺灣桃園地方法院刑事第一庭
                                      法  官    曾  雨  明
右正本證明與原本無異。
如不服本判決，應於判決送達後十日內向本院提出上訴狀( 應附繕本 )，上訴於
臺灣高等法院。
                                      書記官    戴  育  萍
中        華        民        國     九十    年     六     月    十一   日
附論罪科刑依據之法條：
刑法第二百零一條第一項
意圖供行使之用，而偽造、變造公債票，公司股票或其他有價證券者，處三年以上十
年以下有期徒刑，得併三千元以下罰金。
刑法第二百十六條
行使第二百十條至第二百十五條之文書者，依偽造、變造文書或登載不實事項或使登
載不實事項之規定處斷。
刑法第二百十條
偽造、變造私文書，足以生損害於公眾或他人者，處五年以下有期徒刑。
刑法第三百三十九條第一項
意圖為自己或第三人不法之所有，以詐術使人將本人或第三人之物交付者，處五年以
下有期徒刑、拘役或科或併科一千元（已提高十倍為一萬元）以下罰金。
刑法第三百二十條第一項
意圖為自己或第三人不法之所有，而竊取他人之動產者，為竊盜罪，處五年以下有期
徒刑、拘役或五百元以下罰金。


司法院資訊處製作；財團法人民間司法改革基金會備份。
